臺灣臺中地方法院刑事裁定            100年度撤緩字第275號
聲  請  人  臺灣臺中地方法院檢察署檢察官
受  刑  人  朱培慶
上列受刑人因竊盜案件（100 年度易第1633號），經檢察官聲請
撤銷緩刑之宣告（100年度執聲字第3637號、100年度執字第13
561號），本院裁定如下：
    主    文
聲請駁回。
    理    由
一、聲請意旨略以：受刑人朱培慶因竊盜案件，前經本院於民國
    100 年8 月3 日以100 年度易第1633號（偵查案號：100 年
    度偵字第3134號）判處拘役90日，緩刑2 年，並向執行檢察
    官指定之政府機關、政府機構、行政法人、社區或其他符合
    公益目的之機構或團體，提供60小時之義務勞務，緩刑期間
    付保護管束，於100 年9 月5 日確定在案。惟受刑人於緩刑
    期前即99年11月30日故意犯竊盜案件，經本院於100 年9 月
    26日以100 年度簡字第682 號判處有期徒刑3 月，於100 年
    10月24日確定在案。經核本件受刑人雖係於緩刑期間前犯罪
    ，然前後二罪均為竊盜罪，所犯罪質相同，且後案未經宣告
    緩刑，足認前案緩刑之宣告並無法達到改過遷善矯治之效。
    經核受刑人所為，已合於刑法第75條之1 第1 項第1 款所定
    撤銷緩刑宣告之原因，爰依刑事訴訟法第476 條之規定聲請
    予以撤銷緩刑等語。
二、按刑法第75條之1 規定：「受緩刑之宣告而有下列情形之一
    ，足認原宣告之緩刑難收其預期效果，而有執行刑罰之必要
    者，得撤銷其宣告：一、緩刑前因故意犯他罪，而在緩刑期
    內受得易科罰金之有期徒刑、拘役或罰金之宣告確定者。二
    、緩刑期內因故意犯他罪，而在緩刑期內受得易科罰金之有
    期徒刑、拘役或罰金之宣告確定者。」考其立法意旨略以：
    關於緩刑之撤銷，現行法第75條第1 項固已設有2 款應撤銷
    之原因；至得撤銷緩刑之原因，則僅於保安處分章內第93條
    第3 項與撤銷假釋合併加以規定，體例上不相連貫，實用上
    亦欠彈性，爰參酌德國及奧地利現行立法例，增訂得撤銷緩
    刑之原因。其中現行關於緩刑前或緩刑期間故意犯他罪，而
    在緩刑期內受得易科罰金之有期徒刑之宣告者，列為應撤銷
    緩刑之事由，因認過於嚴苛，而排除第75條應撤銷緩刑之事
    由，移列至得撤銷緩刑事由，俾使「法官依被告再犯情節，
    而裁量是否撤銷先前緩刑之宣告」，以資彈性適用，爰於第
    1 項第1 款、第2 款增訂之。且本條採用裁量撤銷主義，賦
    予法院撤銷與否之權限，特於第1 項規定實質要件為「足認
    原宣告之緩刑難收其預期效果，而有執行刑罰之必要」，供
    作審認之標準。亦即於上揭「得」撤銷緩刑之情形，法官應
    依職權本於合目的性之裁量，妥適審酌被告所犯前後數罪間
    ，關於法益侵害之性質、再犯之原因、違反法規範之情節是
    否重大、被告主觀犯意所顯現之惡性及其反社會性等情，是
    否已使前案原為促使惡性輕微之被告或偶發犯、初犯改過自
    新而宣告之緩刑，已難收其預期之效果，而確有執行刑罰之
    必要，此與刑法第75條第1 項所定2 款要件有一具備，即毋
    庸再行審酌其他情狀，應逕予撤銷緩刑之情形不同。故在緩
    刑前因故意犯他罪，而在緩刑期內受6 月以下有期徒刑、拘
    役或罰金之宣告確定者，並非均應一律撤銷其緩刑宣告，應
    由法院斟酌原宣告之緩刑是否難收預期效果，而有執行刑罰
    之必要，再決定是否撤銷緩刑之宣告，合先敘明。
三、經查：
  (一)本件受刑人朱培慶因竊盜、無故侵入住宅案件，前經本院於
    100 年8 月3 日以100 年度易第1633號分別判處拘役30日、
    50日、20日、50日，應執行拘役90日，如易科罰金，以新臺
    幣1000元折算1 日，緩刑2 年，並向執行檢察官指定之政府
    機關、政府機構、行政法人、社區或其他符合公益目的之機
    構或團體，提供60小時之義務勞務，緩刑期間付保護管束，
    而於100 年9 月5 日確定在案；又受刑人於緩刑期前之99年
    11月30日，因犯竊盜案件，經本院於100 年9 月26日以100
    年度簡字第682 號判處有期徒刑3 月，如易科罰金，以新臺
    幣1000元折算1 日，並於100 年10月24日確定在案等情，有
    上開判決書及臺灣高等法院被告前案紀錄表各1 份在卷可稽
    。
  (二)被告上開2 案所處罪刑及宣告緩刑情形，固屬刑法第75條之
    1 第1 項第1 款所指「緩刑前因故意犯他罪，而在緩刑期內
    受六月以下有期徒刑、拘役或罰金之宣告確定者」，然刑法
    第75條之1 「得撤銷」緩刑宣告之要件，必以原宣告之緩刑
    難收其預期效果，而有執行刑罰之必要者，始足當之。揆之
    受刑人前案所犯竊盜、無故侵入住宅罪均係於99年11月30日
    當日，與案外人朱可倩所共犯，嗣於100 年4 月22日經臺灣
    臺中地方法院檢察署檢察官提起公訴，此有臺灣高等法院被
    告前案紀錄表及本院100 年度易字第1366號刑事判決書各1
    份附卷可稽；而受刑人後案所犯竊盜罪，亦係於99年11月30
    日同日，與共犯朱可倩所共犯，亦有本院100 年度簡字第68
    2 號刑事判決書1 份在卷可按，是受刑人所犯之後案，係於
    前案提起公訴及判決前所犯，並非前案經偵審程序後之緩刑
    期間內，始再次為後案犯行，是受刑人於後案之行為當時實
    無以預知前案犯行得獲判緩刑之寬典，自難謂緩刑宣告對受
    刑人確實有難收預期效果之情事。況且，本件受刑人所犯後
    案經本院判處有期徒刑3 月，並諭知得易科罰金，顯然該審
    理在後之本院已審酌受刑人犯相同罪質之前案業經獲判決緩
    刑在案，而於審酌各種科刑條件後，亦有意給予受刑人自新
    之機會，而從輕量刑，以呼應前案之緩刑判決。再者，依卷
    附臺灣高等法院被告前案紀錄表觀之，受刑人於上開緩刑宣
    告確定後，至今並無其他犯罪行為，顯見前案宣告之緩刑，
    已達一定之效果。此外，聲請人復無提出其他具體事證足資
    認定受刑人有何前所宣告之緩刑難收預期效果，而有執行刑
    罰之必要，自難僅因受刑人於緩刑前犯罪，且所犯前後案屬
    犯罪罪質相同，即認一律得撤銷緩刑，否則前開立法本旨將
    意義盡失，亦與緩刑之目的乃避免短期自由刑之弊，並給予
    受刑人自新機會未盡相符，是堪認本件聲請為無理由，應予
    駁回。
四、爰依刑事訴訟法第220 條、第476 條，裁定如主文。
中    華    民    國   100    年    12    月    2     日
                  刑事第十七庭  法  官  劉惠娟
以上正本證明與原本無異。
如不服本裁定，應於收受送達後5日內向本院提出抗告狀。（應
附繕本）
                                書記官  林世佳
中    華    民    國   100    年    12    月    2     日